---
title: "EJERCICIOS"
author: "Victor M. del Canto"
date: "25 de abril de 2018"
output: slidy_presentation
---

```{r setup, include=FALSE,results='hide'}
library(knitr)
library(kableExtra)
knitr::opts_chunk$set(echo = TRUE,fig.width = 10,fig.height = 8,fig.align="center" )
options(knitr.table.format = "html")
```

# **REALIZACION EJERCICIOS CON DATATABLE**
## Ejercicios (utilizando movies)
 Instalamos el paquete - La versión disponible es la 1.10.4

``` {r eval=FALSE}
install.packages("data.table")
library(data.table)
```
 Cargamos el paquete
``` {r echo=FALSE}
library(data.table)
```
Vamos a instalar también el paquete `ggplot2movies`

```{r eval=FALSE}
install.packages("ggplot2movies")
library(ggplot2movies)
```

Cargamos el paquete
```{r echo=FALSE}
library(ggplot2movies)
```

Al cargar el paquete ggplot2movies automáticamente tendremos disponible
el conjunto `movies`


Cargamos el contenido de `movies` en un datatable `movDT`
``` {r}
movDT <- as.data.table(movies)
names(movDT)
```
Preparo los distintos contenedores que usaré en cada ejercicio
```{r}
visualiza1=data.frame()
visualiza2=list()
visualiza3=data.frame()
visualiza4=list()
visualiza5=data.frame()
visualiza6=list()
nombres=c()
```
 * Para poder observar en una grafica de manera conjunta todos los generos creo una lista de 7 dataframes asociado a cada genero y cada uno de ellos de dos variables: año y la variable solicitada (presupuesto,duracion o rating)
* En DataTable asumo que si una pelicula esta incluida en varios generos se puede catalogar al mismo tiempo en todos ellos y por lo tanto calcular los datos que necesite en todos los generos a los que pertenezca
* Para todos los puntos es comun:
    + Las columnas de generos son desde la 18 a 24, luego el bucle estara entre estos valores
    +  Obtenemos el nombre de la columna a analizar en `nomcol`
    +  Guardo los nombres en un vector para la visualizacion en `nombres`
    + En el datatable `movDT`, en la parte de i seleccionamos como si fuera un *WHERE* de *SQL* las filas   donde la columna es igual a 1 por lo que pertenece a ese genero
    + Y en la parte j como un *SELECT* la variable que buscamos(duracion,presupuesto o rating)

***

### 1. Ver duraciones por tipo de pelicula  - Visualizándolo

vacio el vector
```{r eval=FALSE}
nombres=c() 
```

*  No es necesario usar *GROUP BY* (by)
*  Se guarda en un dataframe `visualiza1` para la visualizacion
```{r eval=FALSE}
for (p in 18:24){ 
  nomcol<- (colnames(movDT[,p,with=FALSE]))
  nombres<-c(nombres,nomcol) 
  visualiza1[p-17,1]<-nomcol
  visualiza1[p-17,2]<-movDT[movDT[[nomcol]]==1,.(Total_Duracion=mean(as.numeric(length)))]
}
```
Y creamos el grafico. Queda mas accesible como un grafico de barras

``` {r eval=FALSE}
barplot(visualiza1[,2],main= "Duracion Media por tipo de pelicula",
          ylab="Duracion",col=1:7,names.arg = visualiza1[,1],ylim
          =c(0,1.2*max(visualiza1[,2])))
```

```{r echo=FALSE}
nombres=c() 
for (p in 18:24){ 
  nomcol<- (colnames(movDT[,p,with=FALSE]))
  nombres<-c(nombres,nomcol) 
  visualiza1[p-17,1]<-nomcol
  visualiza1[p-17,2]<-movDT[movDT[[nomcol]]==1,.(Total_Duracion=mean(as.numeric(length)))]
}
```


``` {r echo=FALSE}
  barplot(visualiza1[,2],main= "Duracion Media por tipo de pelicula",          ylab="Duracion",col=1:7,names.arg = visualiza1[,1],ylim          =c(0,1.2*max(visualiza1[,2])))
```

***
### 2. Ver duraciones por tipo de película y año - Visualizándolo

vacio el vector
```{r eval=FALSE}
nombres=c() 
```
* Tomamos el mismo bucle que en el punto anterior pero ahora debemos agrupar los resultados por año  por lo que le añadimos una clausula by

* Debemos agrupar (*GROUP BY*) los resultados por año  por lo que le añadimos una clausula by
```{r eval=FALSE}
for (p in 18:24){ 
  nomcol<- (colnames(movDT[,p,with=FALSE]))
  nombres<-c(nombres,nomcol) 
  visualiza2[[nomcol]]<-movDT[movDT[[nomcol]]==1,.(Total_Duracion=mean(as.numeric(length))),
                              by = year][order(year,na.last = TRUE)]
}
```

Y creamos el grafico.
```{r eval=FALSE} 
plot(visualiza2[[1]][[1]],visualiza2[[1]][[2]],main= "Duracion Media",
     xlab="Años",ylab="Duracion",type="l",col=1)
for (q in 2:7){
  lines(visualiza2[[q]][[1]],visualiza2[[q]][[2]],col=q)
}
legend("topleft",legend=nombres,lty=1,bty='n',lwd=3,col=1:7,cex = 0.65)
```

```{r echo=FALSE}
nombres=c() 
for (p in 18:24){ 
  nomcol<- (colnames(movDT[,p,with=FALSE])) 
  nombres<-c(nombres,nomcol) 
  visualiza2[[nomcol]]<-movDT[movDT[[nomcol]]==1,.(Total_Duracion=mean(as.numeric(length))),by = year][order(year,na.last = TRUE)]
}

plot(visualiza2[[1]][[1]],visualiza2[[1]][[2]],main= "Duracion Media",xlab="Años",ylab="Duracion",type="l",col=1)
for (q in 2:7){
  lines(visualiza2[[q]][[1]],visualiza2[[q]][[2]],col=q)
}
legend("topleft",legend=nombres,lty=1,bty="n",lwd=3,col=1:7,cex = 0.65)
```

***

### 3. Ver presupuestos por tipo de pelicula  - Visualizándolo

Hacemos un bucle parecido al punto 1 pero cambiando duracion por presupuesto
vacio el vector
```{r eval=FALSE}
nombres=c() 
```

* No es necesario usar *GROUP BY* (by)
* Se guarda en un dataframe `visualiza3` para la visualizacion
```{r eval=FALSE}
for (p in 18:24){ 
  nomcol<- (colnames(movDT[,p,with=FALSE]))
  nombres<-c(nombres,nomcol) 
  visualiza3[p-17,1]<-nomcol
  visualiza3[p-17,2]<-movDT[movDT[[nomcol]]==1,.(Presupuesto=mean(as.numeric(budget),na.rm = TRUE))]
}
```
Y creamos el grafico. Queda mas accesible como un grafico de barras

``` {r eval=FALSE}
barplot(visualiza3[,2],main= "Presupuesto Medio por tipo de pelicula",
          ylab="Presupuesto",col=1:7,names.arg = visualiza3[,1],
          ylim=c(0,1.2*max(visualiza3[,2])))
```

```{r echo=FALSE}
nombres=c() 
for (p in 18:24){ 
  nomcol<- (colnames(movDT[,p,with=FALSE]))
  nombres<-c(nombres,nomcol) 
  visualiza3[p-17,1]<-nomcol
  visualiza3[p-17,2]<-movDT[movDT[[nomcol]]==1,.(Presupuesto=mean(as.numeric(budget),na.rm = TRUE))]
}
```


``` {r echo=FALSE}
barplot(visualiza3[,2],main= "Presupuesto Medio por tipo de pelicula ",ylab="Presupuesto",col=1:7,names.arg = visualiza3[,1],ylim=c(0,1.2*max(visualiza3[,2])))
```

***


### 4. Ver presupuestos por tipo de película y año - Visualizándolo

Hacemos un bucle parecido al punto 1 pero cambiando duracion por presupuesto
vacio el vector
```{r eval=FALSE}
nombres=c() 
```

Debemos agrupar (*GROUP BY*) los resultados por año  por lo que le añadimos una clausula by
```{r eval=FALSE}
for (p in 18:24){ 
  nomcol<- (colnames(movDT[,p,with=FALSE]))
  nombres<-c(nombres,nomcol) 
  visualiza4[[nomcol]]<-movDT[movDT[[nomcol]]==1,.(Presupuesto=mean(as.numeric(budget),na.rm = TRUE)),
                              by = year][order(year,na.last = TRUE)]
}
```

Y creamos el grafico.
```{r eval=FALSE} 
plot(visualiza4[[1]][[1]],visualiza4[1]][[2]],main= "Presupuestos Medios",
xlab="Años",ylab="Presupuesto",type="l",col=1)
for (q in 2:7){
  lines(visualiza4[[q]][[1]],visualiza4[[q]][[2]],col=q)
}
legend("topleft",legend=nombres,lty=1,bty='n',lwd=3,col=1:7,cex = 0.65)
```

```{r echo=FALSE}
nombres=c() 
for (p in 18:24){ 
  nomcol<- (colnames(movDT[,p,with=FALSE])) 
  nombres<-c(nombres,nomcol) 
  visualiza4[[nomcol]]<-movDT[movDT[[nomcol]]==1,.(Presupuesto=mean(as.numeric(budget),na.rm = TRUE)),by = year][order(year,na.last = TRUE)]
}

plot(visualiza4[[1]][[1]],visualiza4[[1]][[2]],main= "Presupuestos Medios",xlab="Años",ylab="Presupuesto",type="l",col=1)
for (q in 2:7){
  lines(visualiza4[[q]][[1]],visualiza4[[q]][[2]],col=q)
}
legend("topleft",legend=nombres,lty=1,bty="n",lwd=3,col=1:7,cex = 0.65)
```

***

### 5. Ver los ratings medios por tipo de película - Visualizándolo

Hacemos un bucle parecido al punto 1 pero cambiando duracion por rating medio
vacio el vector
```{r eval=FALSE}
nombres=c() 
```

* No es necesario usar *GROUP BY* (by)
* Se guarda en un dataframe `visualiza5` para la visualizacion
* Redondearemos los decimales a dos digitos

```{r eval=FALSE}
for (p in 18:24){ 
  nomcol<- (colnames(movDT[,p,with=FALSE]))
  nombres<-c(nombres,nomcol) 
  visualiza5[p-17,1]<-nomcol
  visualiza5[p-17,2]<-movDT[movDT[[nomcol]]==1,.(Rating=round(mean(rating),2))]
}
```

Y creamos el grafico. Queda mas accesible como un grafico de barras

``` {r eval=FALSE}
barplot(visualiza5[,2],main= "Rating Medio por tipo de pelicula",
          ylab="Rating",col=1:7,names.arg = visualiza5[,1],
          ylim=c(0,1.2*max(visualiza5[,2])))
```

```{r echo=FALSE}
nombres=c() 
for (p in 18:24){ 
  nomcol<- (colnames(movDT[,p,with=FALSE]))
  nombres<-c(nombres,nomcol) 
  visualiza5[p-17,1]<-nomcol
  visualiza5[p-17,2]<-movDT[movDT[[nomcol]]==1,.(Rating=round(mean(rating),2))]
}
barplot(visualiza5[,2],main= "Rating Medio por tipo de pelicula ",ylab="Rating",col=1:7,names.arg = visualiza5[,1],ylim=c(0,1.2*max(visualiza5[,2])))
```

***

### 6. Ver los ratings medios por tipo de película y año - Visualizándolo

Hacemos un bucle parecido al punto 1 pero cambiando duracion por presupuesto
vacio el vector
```{r eval=FALSE}
nombres=c() 
```

* Debemos agrupar (*GROUP BY*) los resultados por año  por lo que le añadimos una clausula by
* Redondearemos los decimales a dos digitos

```{r eval=FALSE}
for (p in 18:24){ 
  nomcol<- (colnames(movDT[,p,with=FALSE]))
  nombres<-c(nombres,nomcol) 
  visualiza6[[nomcol]]<-movDT[movDT[[nomcol]]==1,.(Rating=round(mean(rating),2)),
                              by = year][order(year,na.last = TRUE)]
}
```

Y creamos el grafico.
```{r eval=FALSE} 
plot(visualiza6[[1]][[1]],visualiza6[1]][[2]],main= "Ratings Medios",
xlab="Años",ylab="Rating",type="l",col=1)
for (q in 2:7){
  lines(visualiza6[[q]][[1]],visualiza6[[q]][[2]],col=q)
}
legend("topleft",legend=nombres,lty=1,bty='n',lwd=3,col=1:7,cex = 0.65)
```

```{r echo=FALSE}
nombres=c() 
for (p in 18:24){ 
  nomcol<- (colnames(movDT[,p,with=FALSE])) 
  nombres<-c(nombres,nomcol) 
  visualiza6[[nomcol]]<-movDT[movDT[[nomcol]]==1,.(Rating=round(mean(rating),2)),by = year][order(year,na.last = TRUE)]
}

plot(visualiza6[[1]][[1]],visualiza6[[1]][[2]],main= "Ratings Medios",xlab="Años",ylab="Rating",type="l",col=1)
for (q in 2:7){
  lines(visualiza6[[q]][[1]],visualiza6[[q]][[2]],col=q)
}
legend("topleft",legend=nombres,lty=1,bty="n",lwd=3,col=1:7,cex = 0.65)
```

***

## Ejercicios (utilizando nycflights13)

Cargamos el paquete `nycflights13`
```{r}
library(nycflights13)
```
cargamos el conjunto `flights` en un datable `vuelo`
```{r}
vuelo<-as.data.table(flights)
```

### 1. Estudiar qué aeropuertos de órigen son los que más retrasos acumulan.
```{r}
vuelo[,.(Total_Retrasos=sum(dep_delay,na.rm = TRUE)),by=origin][order(-Total_Retrasos,na.last = TRUE)]
```
### 2. Y las aerolíneas que más retrasos acumulan en cantidad y en valor medio del retraso.

#### Retrasos en cantidad ordenados
```{r}
vuelo[,.(Retrasos=sum(dep_delay,arr_delay,na.rm = TRUE)),by=carrier][order(-Retrasos,na.last = TRUE)]
```
#### Valor medio del retraso ordenado y redondeado
```{r}
vuelo[,.(Media_Retrasos=round(mean((arr_delay+dep_delay),na.rm = TRUE),2)),
      by = carrier][order(-Media_Retrasos,na.last = TRUE)]
```

***
# **REALIZACION EJERCICIOS CON DPLYR**
## Ejercicios (utilizando movies)
* Instalamos el paquete version 0.7.4
```{r eval=FALSE}
install.packages("dplyr")
library(dplyr)
```
* Y cargamos
```{r echo=FALSE,message=FALSE}
library(dplyr)
```
* Instalamos el paquete ggplot para realizar las graficas
 Con un breve aprendizaje para realizar las graficas y superar las dificultades planteadas en la realizacion anterior (mediante `data.table`)
```{r eval =FALSE}
install.packages("ggplot2")
library(ggplot2)
```
* Y cargamos
````{r echo=FALSE}
library(ggplot2)
```
* Vamos a instalar también el paquete "ggplot2movies".

```{r eval=FALSE}
install.packages("ggplot2movies")
library(ggplot2movies)
```

* Cargamos el paquete
```{r echo=FALSE}
library(ggplot2movies)
```

* Al cargar el paquete ggplot2movies automáticamente tendremos disponible
el conjunto "movies".
```{r }
movie<-movies
```
 * En este caso y por eficiencia vamos a descartar todas aquellas peliculas 
 que pertenezcan a mas de un genero aunque se pierda informacion
 * Creamos una columna auxiliar donde sumamos los valores de las columnas 
 de genero
```{r }
movie<-mutate(movie,genero=Action+Animation+Comedy+Drama+Documentary+Romance+Short)
```
*  Se eliminan todas las filas cuyo genero sea diferente a 1, 
 bien porque no tenga, o porque tenga mas de uno
```{r}
movie2<-filter(movie,genero==1)
```
*  Se crea otra columna donde se agrupan todos los generos
``` {r}
movie3<-mutate(movie2,gen=case_when(
  Action==1~"Action",
  Animation==1~"Animation",
  Comedy==1~"Comedy",
  Drama==1~"Drama",
  Documentary==1~"Documentary",
  Romance==1~"Romance",
  Short==1~"Short"
))
```
*  Ya tenemos los datos preparados
*  El codigo sera ahora mucho mas sencillo y legible

***

### 1. Ver duraciones por tipo de pelicula  - Visualizándolo

``` {r eval=FALSE}
punto1<-movie3%>%group_by(gen)%>%summarise(Duracion=mean(length))

barplot(punto1$Duracion,col=1:7,main= "Duracion Media por tipo de pelicula ",
          ylab="Duracion",names.arg = punto1$gen,
          ylim =c(0,1.2*max(punto1$Duracion)))
``` 
``` {r echo=FALSE}
punto1<-movie3%>%group_by(gen)%>%summarise(Duracion=mean(length))

barplot(punto1$Duracion,col=1:7,main= "Duracion Media por tipo de pelicula ",ylab="Duracion",names.arg = punto1$gen,ylim =c(0,1.2*max(punto1$Duracion)))
``` 

***

### 2. Ver duraciones por tipo de pelÍcula y año - Visualizándolo
``` {r}
punto2<-movie3%>%group_by(gen,year)%>%summarise(Duracion=mean(length))
ggplot(data=punto2,aes(x=year,y=Duracion,color=gen))+geom_line()+
  facet_grid(~gen)+ggtitle("Duracion Media ")+labs(x="AÑOS")
``` 

***

### 3. Ver presupuestos por tipo de pelicula  - Visualizándolo
``` {r eval=FALSE}
punto3<-movie3%>%group_by(gen)%>%summarise(Presupuesto=mean(budget,na.rm = TRUE))

barplot(punto3$Presupuesto,col=1:7,main= "Presupuesto Medio por tipo de pelicula ",
          ylab="Dinero",names.arg = punto3$gen,
          ylim =c(0,1.2*max(punto3$Presupuesto)))
``` 
``` {r echo=FALSE}
punto3<-movie3%>%group_by(gen)%>%summarise(Presupuesto=mean(budget,na.rm = TRUE))

barplot(punto3$Presupuesto,col=1:7,main= "Presupuesto Medio por tipo de pelicula ",ylab="Dinero",names.arg = punto3$gen,ylim =c(0,1.2*max(punto3$Presupuesto)))
``` 

***

### 4. Ver presupuestos por tipo de pelÍcula y año - Visualizándolo
``` {r warning=FALSE}
punto4<-movie3%>%group_by(gen,year)%>%summarise(Duracion=mean(budget,na.rm = TRUE))
ggplot(data=punto4,aes(x=year,y=Duracion,color=gen))+geom_line()+
  facet_grid(~gen)+ggtitle("Presupuesto Medio ")+labs(x="AÑOS")
``` 

***

### 5. Ver los ratings medios por tipo de pelÍcula - Visualizándolo
``` {r eval=FALSE}
punto5<-movie3%>%group_by(gen)%>%summarise(Rating=round(mean(rating),2))

barplot(punto5$Rating,col=1:7,main= "Rating Medio por tipo de pelicula ",
          ylab="Puntuacion",names.arg = punto5$gen,
          ylim =c(0,1.2*max(punto5$Rating)))
``` 
``` {r echo=FALSE}
punto5<-movie3%>%group_by(gen)%>%summarise(Rating=round(mean(rating),2))

barplot(punto5$Rating,col=1:7,main= "Rating Medio por tipo de pelicula ",ylab="Puntuacion",names.arg = punto5$gen,ylim =c(0,1.2*max(punto5$Rating)))
```

***

### 6. Ver los ratings medios por tipo de pelÍcula y año - Visualizándolo
``` {r}
punto6<-movie3%>%group_by(gen,year)%>%summarise(Duracion=mean(rating))
ggplot(data=punto6,aes(x=year,y=Duracion,color=gen))+geom_line()+
  facet_wrap(~gen)+ggtitle("Rating Medio ")+labs(x="AÑOS")
``` 
***

## Ejercicios (utilizando nycflights13)

* Cargamos el paquete `nycflights13`
```{r}
library(nycflights13)
```
* cargamos el conjunto `flights` en `vuelo1`
```{r}
vuelo1<-flights
```


### 1. Estudiar qué aeropuertos de órigen son los que más retrasos acumulan.
```{r}
vuelo1%>%group_by(origin)%>%summarise(Total_Retrasos=sum(dep_delay,na.rm = TRUE))
```
### 2. Y las aerolíneas que más retrasos acumulan en cantidad y en valor medio del retraso.

#### Retrasos en cantidad ordenados
```{#r}
vuelo1%>%group_by(carrier)%>%summarise(Retrasos=sum(dep_delay,arr_delay,na.rm = TRUE))%>%
  arrange(desc(Retrasos))
```
#### Valor medio del retraso ordenado y redondeado
```{r}
vuelo1%>%group_by(carrier)%>%summarise(Media_Retrasos=round(mean((arr_delay+dep_delay),na.rm = TRUE),2))%>%
  arrange(desc(Media_Retrasos))
```
***

# **COMPARATIVA RENDIMIENTO DATA.TABLE VS DPLYR** 
Con los ejercicios NYCFLIGHTS13

## 1. Estudiar qué aeropuertos de órigen son los que más retrasos acumulan.
```{r eval=FALSE}
print("DATA.TABLE")
system.time(vuelo[,.(Total_Retrasos=sum(dep_delay,na.rm = TRUE)),by=origin]
            [order(-Total_Retrasos,na.last = TRUE)])
print("DPLYR")
system.time(vuelo1%>%group_by(origin)%>%summarise(Total_Retrasos=sum(dep_delay,na.rm = TRUE)))
```
```{r echo=FALSE,collapse=TRUE}
print("DATA.TABLE")
system.time(vuelo[,.(Total_Retrasos=sum(dep_delay,na.rm = TRUE)),by=origin][order(-Total_Retrasos,na.last = TRUE)])
print("DPLYR")
system.time(vuelo1%>%group_by(origin)%>%summarise(Total_Retrasos=sum(dep_delay,na.rm = TRUE)))
```
## 2. Y las aerolíneas que más retrasos acumulan en cantidad y en valor medio del retraso.

###Retrasos en cantidad ordenados
```{r eval=FALSE}
print("DATA.TABLE")
system.time(vuelo[,.(Retrasos=sum(dep_delay,arr_delay,na.rm = TRUE)),by=carrier]
            [order(-Retrasos,na.last = TRUE)])
print("DPLYR")
system.time(vuelo1%>%group_by(carrier)%>%summarise(Retrasos=sum(dep_delay,arr_delay,na.rm = TRUE))%>%arrange(desc(Retrasos)))
```
```{r echo=FALSE,collapse=TRUE}
print("DATA.TABLE")
system.time(vuelo[,.(Retrasos=sum(dep_delay,arr_delay,na.rm = TRUE)),by=carrier][order(-Retrasos,na.last = TRUE)])
print("DPLYR")
system.time(vuelo1%>%group_by(carrier)%>%summarise(Retrasos=sum(dep_delay,arr_delay,na.rm = TRUE))%>%arrange(desc(Retrasos)))
```
###Valor medio del retraso ordenado y redondeado
```{r eval=FALSE}
print("DATA.TABLE")
system.time(vuelo[,.(Media_Retrasos=round(mean((arr_delay+dep_delay),na.rm = TRUE),2)),by = carrier]
            [order(-Media_Retrasos,na.last = TRUE)])
print("DPLYR")
system.time(vuelo1%>%group_by(carrier)%>%summarise(Media_Retrasos=round(mean((arr_delay+dep_delay),na.rm = TRUE),2))%>%arrange(desc(Media_Retrasos)))
```
```{r echo=FALSE,collapse=TRUE}
print("DATA.TABLE")
system.time(vuelo[,.(Media_Retrasos=round(mean((arr_delay+dep_delay),na.rm = TRUE),2)),by = carrier][order(-Media_Retrasos,na.last = TRUE)])
print("DPLYR")
system.time(vuelo1%>%group_by(carrier)%>%summarise(Media_Retrasos=round(mean((arr_delay+dep_delay),na.rm = TRUE),2))%>%arrange(desc(Media_Retrasos)))
```

***

# **REALIZACION EJERCICIOS CON TIDYR**
## Ejercicios (utilizando movies)
* Instalamos el paquete tidyr version 0.8.0
```{r eval=FALSE}
install.packages("tidyr")
library(tidyr)
```
* Y cargamos
```{r echo=FALSE,message=FALSE}
library(tidyr)
```
* Instalamos el paquete dplyr version 0.7.4
```{r eval=FALSE}
install.packages("dplyr")
library(dplyr)
```
* Y cargamos
```{r echo=FALSE,message=FALSE}
library(dplyr)
```
* Instalamos el paquete ggplot para realizar las graficas
```{r eval =FALSE}
install.packages("ggplot2")
library(ggplot2)
```
* Y cargamos
````{r echo=FALSE}
library(ggplot2)
```
* Vamos a instalar también el paquete "ggplot2movies".
```{r eval=FALSE}
install.packages("ggplot2movies")
library(ggplot2movies)
```
* Cargamos el paquete
```{r echo=FALSE}
library(ggplot2movies)
```
* Al cargar el paquete ggplot2movies automáticamente tendremos disponible
el conjunto "movies".
```{r }
movTy<-movies
```
 * En este caso y por eficiencia vamos a descartar todas aquellas peliculas 
 que pertenezcan a mas de un genero aunque se pierda informacion
 * Creamos una columna auxiliar donde sumamos los valores de las columnas 
 de genero
```{r }
movTy1<-mutate(movTy,genero=Action+Animation+Comedy+Drama+Documentary+Romance+Short)
```
*  Se eliminan todas las filas cuyo genero sea diferente a 1, 
 bien porque no tenga, o porque tenga mas de uno
```{r}
movTy2<-filter(movTy1,genero==1)
```
*  Realizo una transformacion a lo largo para unificar las columnas de genero en una sola
``` {r}
movTy3<-movTy2%>%gather(key="genero",value=valor,Action,Animation,Comedy,Drama,Documentary,Romance,Short)

movTy4<-movTy3%>%filter(valor==1)
```
* Elimino la columna auxiliar y reordeno
```{r}
movTy4<-movTy4%>%arrange(title,year)%>%select(-(valor))
```
*  Ya tenemos los datos preparados

***

### 1. Ver duraciones por tipo de pelicula  - Visualizándolo
```{r}
punto1<-movTy4%>%group_by(genero)%>%summarise(Duracion=mean(length))
ggplot(data=punto1,aes(x=genero,y=Duracion,fill=genero,color=genero))+
  geom_bar(stat="identity")+ggtitle("Duracion Media ")
```

***

### 2. Ver duraciones por tipo de película y año - Visualizándolo
```{r}
punto2<-movTy4%>%group_by(genero,year)%>%summarise(Duracion=mean(length))
ggplot(data=punto2,aes(x=year,y=Duracion,color=genero))+geom_line()+
  facet_grid(~genero)+ggtitle("Duracion Media ")+labs(x="AÑOS")
```

***

### 3. Ver presupuestos por tipo de pelicula  - Visualizándolo
```{r}
punto3<-movTy4%>%group_by(genero)%>%summarise(Presupuesto=mean(budget,na.rm = TRUE))
ggplot(data=punto3,aes(x=genero,y=Presupuesto,fill=genero,color=genero))+
  geom_bar(stat="identity")+ggtitle("Presupuesto Medio ")
```

***

### 4. Ver presupuestos por tipo de película y año - Visualizándolo
```{r warning=FALSE}
punto4<-movTy4%>%group_by(genero,year)%>%summarise(Presupuesto=mean(budget,na.rm = TRUE))
ggplot(data=punto4,aes(x=year,y=Presupuesto,color=genero))+geom_line()+
  facet_grid(~genero)+ggtitle("Presupuesto Medio ")+labs(x="AÑOS")
```

***

### 5. Ver los ratings medios por tipo de película - Visualizándolo
```{r}
punto5<-movTy4%>%group_by(genero)%>%summarise(Rating=round(mean(rating),2))
ggplot(data=punto5,aes(x=genero,y=Rating,fill=genero,color=genero))+
  geom_bar(stat="identity")+ggtitle("Rating Medio ")
```

***

### 6. Ver los ratings medios por tipo de película y año - Visualizándolo
```{r}
punto6<-movTy4%>%group_by(genero,year)%>%summarise(Rating=round(mean(rating),2))
ggplot(data=punto6,aes(x=year,y=Rating,color=genero))+geom_line()+
  facet_grid(~genero)+ggtitle("Rating Medio ")+labs(x="AÑOS")
```



***

# Comentario a las comparativas entre DATA.TABLE Vs DPLYR
Sobre el total del archivo movies usado en los ejercicios anteriores hay que valorar el hecho de que mientras en Data.Table se ha usado el total de registros sin entrar a consideracion a que genero pertenecian aquellos que eran de mas de uno (o ninguno),tanto en Dplyr como en Tidyr solo hemos utilizado los que pertenecia exclusivamente a uno.
Esto lo he hecho asi por desconocimiento del procedimiento adecuado y porque he ido avanzando cronologicamente en la resoludcion de los ejercicios segun iba estudiando los temas.Cuando se propuso en la comunidad discriminar solo aquellas peliculas que pertenecieran a un solo genero, ya tenia la parte de Data.Table realizada

Ahora hago una valoracion de lo que supone para la comparativa

Pongo en un conjunto separado por generos las variables pedidas mas el numero de registros
Creo una nueva columna donde sumo el total de generos y lo ordeno por esta

```{r}

result1<-(movDT[,.(duracion=round(mean(length),2),presupuesto=(mean(as.numeric(budget),na.rm=TRUE)),
                   ratio=round(mean(rating),2),total=length(rating)),
                by = .(Action,Animation,Comedy,Drama,Documentary,Romance,Short)])
result2<-result1%>%mutate(genero=Action+Animation+Comedy+
                  Drama+Documentary+Romance+Short)%>%arrange(genero)
result3<-result2%>%select(-(duracion),-(presupuesto),-(ratio))
kable(result3)%>%kable_styling(bootstrap_options=c("stripped","condensed"),font_size=12)
```
 
 Lo primero que salta a la vista es que hay 12786 (21.7%) de peliculas que no tienen genero. Pero esto no nos afecta en principio puesto que las hemos descartado en ambos estudios
 Y si quitamos las que tienen genero unico que estan incluidas en ambos estudios y descartamos de las que tengan varios generos aquellas cuyo numero sea menor de 100 porque no son significativas nos queda la siguiente tabla
 
```{r}
result4<-result2%>%filter(total>100)%>%filter(genero>1)
result5<-result4%>%arrange(-Short,-Action,-Animation,-Comedy,-Drama,-Documentary,-Romance)
result5%>%kable("html")%>%kable_styling(bootstrap_options=c("bordered",
                                                            "hover","condensed","active"),font_size=12)
```

***

```{r echo=FALSE}
plto<-as.data.frame(punto1%>%mutate(Datos="Restringido"))
plto[8:14,]<-visualiza1%>%mutate(Datos="Total")
ggplot(data=plto,aes(x=plto$gen,y=plto$Duracion,fill=plto$gen,color=plto$Datos))+  geom_bar(stat="identity",position = "dodge")+ggtitle("Duracion Media ")+labs(x="Genero",y="Duracion",fill="Genero",color="Datos")

```

 Vemos visualmente que existe una diferencia apreciable sobre todo en tres generos

1. Animation. El numero de peliculas que no solo son de Animation y tambien pertenecen a Short son 3001 peliculas con un duracion media de 7.72 minutos
Sobre un total de 308 peliculas que pertenecen solo a Animation con una duracion media de 80.29. La evidente desproporcion nos da el motivo del descuadre visto
    
2. Comedy El numero de peliculas que no solo son de Comedy se desglosan en:
  + Pertenecen tambien a Short. 3712 peliculas con una duracion media de 11.04 minutos
  + Pertenecen a otros generos No Short. 4832 peliculas con una duracion media de 97.73 minutos
  Sobre un total de peliculas que pertenecen solo a Comedy 8237 peliculas con una duracion media de 91.53 minutos
  Existe una importante cantidad de peliculas de duracion pequeña que explica la diferencia en las barras de la estadistica pero se compensa en parte con las de mayor duracion 
3. Documentary El numero de peliculas que no son solo de Documentary y tambien pertenecen a Short es de 795 peliculas con una duracion media de 20.72 minutos
Sobre un total de peliculas que pertenecen solo a Documentary de 2384 con una duracion media de 87.55 minutos. Esta cantidad apreciable de peliculas de duracion corta son las que explican las diferencias de barras
  
  
``` {r echo=FALSE}
plto1<-as.data.frame(punto3%>%mutate(Datos="Restringido"))
plto1[8:14,]<-visualiza3%>%mutate(Datos="Total")
ggplot(data=plto1,aes(x=plto1$gen,y=plto1$Presupuesto,fill=plto1$gen,color=plto1$Datos))+  geom_bar(stat="identity",position = "dodge")+ggtitle("Presupuesto Medio ")+labs(x="Genero",y="Presupuesto",fill="Genero",color="Datos")
```

``` {r echo=FALSE}
plto2<-as.data.frame(punto5%>%mutate(Datos="Restringido"))
plto2[8:14,]<-visualiza5%>%mutate(Datos="Total")
ggplot(data=plto2,aes(x=plto2$gen,y=plto2$Rating,fill=plto2$gen,color=plto2$Datos))+  geom_bar(stat="identity",position = "dodge")+ggtitle("Rating Medio ")+labs(x="Genero",y="Rating",fill="Genero",color="Datos")
```

No se aprecian diferencias significativas en cuanto a las otras dos varibles estudiadas, presupuesto y rating, exceptuando el presupuesto en Romance que se explica porque las peliculas con genero unico=Romance son 537 y las que comparten genero con otros son 3854 con mayor presupuesto medio.

Podemos concluir que lo que si afecta a la primera variable es el establecimiento de un genero que se basa en la duracion como es Short, y en las otras variables existen cambios no excesivos por lo que lo ideal seria considerar Short no como un genero sino como un atributo y no considerarlo en el estudio, y tomar el conjunto de datos en total incluso con peliculas que pertenecen a varios generos